---
title: "Elo MyL (Alpha)"
page-layout: article
title-block-banner: false
comments: false
toc: false
execute:
  warning: false
  message: false
  echo: false
---

```{=html}
<style>
  .center {
    margin-left: auto;
    margin-right: auto;
  }
  
  table {
    width: 80%;
}
</style>
```
Ranking Elo de jugadores de Mitos y Leyendas, formato Racial-Edición de Primer Bloque. Actualmente nos encontramos en fase Alpha y los rankings actuales son meramente referenciales. Si quieres que tu equipo aparezca en el ranking, contáctame por [whatsapp](https://wa.me/56978020601) o email a [diabbluis\@gmail.com]{.secondary}.

Si deseas aprender cómo funciona el ranking, visita mi [blog post sobre Elo](/posts/intro-a-elo).

<hr>

```{r import-data}
library(tidyverse)
library(googlesheets4)
library(gt)

gs4_auth(
  email = "diabbluis@gmail.com",
  cache = ".gargle"
)

data_path <- "https://docs.google.com/spreadsheets/d/1dj8J1QKNHAEHMJP-TwFtFk-Gh0JXQ7Bayam6eXv2ai8/edit?gid=0#gid=0"
rating_list_path <- "https://docs.google.com/spreadsheets/d/1Wh3PTzHAhoY7VKp-WfJgEF7IjWMYSdecgzIlwFnDA3E/edit?gid=0#gid=0"

resultados <- read_sheet(data_path, "resultados", col_types = "ccDiccii")
torneos <- read_sheet(data_path, "torneos", col_types = "cccDcc")
jugadores <- read_sheet(data_path, "jugadores", col_types = "ccc")
ranking <- read_sheet(rating_list_path, "ranking", col_types = "icd")
```

```{r posiciones}
versiones <- 
  ranking |> 
  pull(version) |> 
  unique() |> 
  sort(decreasing = TRUE)

version_actual <- versiones[1]
version_anterior <- versiones[2]

n_torneos <- length(unique(torneos$id))

posiciones_anteriores <- 
  ranking |> 
  filter(version == version_anterior) |> 
  mutate(rank = min_rank(-elo))

posiciones_actuales <- 
  ranking |> 
  filter(version == version_actual) |> 
  mutate(rank = min_rank(-elo))

ranking_actualizado <- 
  posiciones_actuales |> 
  left_join(
    posiciones_anteriores, 
    by = join_by(jugador), 
    suffix = c("_actual", "_anterior")
  ) |> 
  mutate(
    elo_diff = elo_actual - elo_anterior,
    rank_diff = -(rank_actual - rank_anterior)
  ) |> 
  left_join(jugadores, by = join_by(jugador == tor)) |> 
  mutate(
    # team = replace_na(team, ""),
    team = str_to_title(team)
  )
```


#### Lista de Elo MyL Primer Bloque formato Racial edición

##### Actualizada con `r n_torneos` torneo al `r ymd(version_actual) |> format("%d de %B, %Y")`

```{r table}
ranking_actualizado |> 
  arrange(rank_actual, rank_anterior) |> 
  gt() |> 
  opt_table_font(font = "Roboto") |> 
  cols_hide(c(ends_with("_anterior"), version_actual, elo_diff, rank_diff)) |> 
  cols_move(c( jugador, nombre, team, elo_actual), rank_actual) |> 
  tab_spanner(
    label = md("**Jugador**"),
    columns = c(jugador, nombre, team)
  ) |> 
  cols_label(
    rank_actual = md("**#**"),
    jugador = md("**TOR**"),
    nombre = md("**Nombre**"),
    team = md("**Team**"),
    elo_actual = md("**Elo**")
  ) |> 
  # tab_header(
  #   title = "Lista de Elo MyL Primer Bloque formato Racial Edición",
  #   subtitle = paste("Actualizada con", n_torneos, "torneo al", ymd(version_actual) |> format("%d de %B, %Y"))
  # ) |> 
  sub_missing(team) |> 
  tab_options(
    data_row.padding = px(4),
    table.font.size = px(16),
    heading.title.font.size = px(22),
    heading.subtitle.font.size = px(18),
    table.width = px(550),
    table.align = "center"
  ) |> 
  cols_width(
    rank_actual ~ px(40),
    jugador ~ px(90),
    nombre ~ px(200),
    team ~ px(150),
    elo_actual ~ px(70)
  ) |> 
  fmt_number(
    elo_actual, 
    decimals = 1, 
    dec_mark = ".",
    sep_mark = ""
  ) |> 
  data_color(
    rows = rank_actual <= 3,
    palette = "#ffd700",
    na_color = "#ffd700"
  ) |> 
  data_color(
    rows = between(rank_actual, 4, 10),
    palette = "gray90",
    na_color = "gray90"
  ) |> 
  tab_style(
    style = cell_borders(
      sides = c("top", "bottom"),
      color = "gray80",
      weight = px(1.5),
      style = "solid"
    ),
    locations = cells_body()
  ) |> 
  tab_style(
    style = cell_borders(
      sides = c("bottom"),
      color = "gray70",
      weight = px(2),
      style = "solid"
    ),
    locations = list(cells_column_labels())
  ) |> 
  opt_row_striping(row_striping = FALSE) |> 
  opt_interactive(
    use_pagination = TRUE,
    use_sorting = TRUE,
    use_search = TRUE,
    use_text_wrapping = FALSE,
    page_size_default = 25,
    pagination_type = "simple"
  ) 
```

